Inventaris van het archief van de Onder-prefect en Districtscommissaris van het arrondissement Flakkee, later Brielle, (1794) 1811-1813 (1814)
Nationaal Archief, Den Haag
Onder-prefect Flakkee te Brielle
Onder-prefect Flakkee
1794-1814
merendeel 1811-1813
35701
6.80 meter; 290 inventarisnummers.
Normale geschreven, getypte en gedrukte documenten, geen bijzondere handschriften.
Nationaal Archief, Den Haag
Onderprefect in het arrondissement Flakkee, later Brielle, 1811-1813
De raad van het arrondissement Flakkee, later Brielle, 1811-1813
Districts-commissaris in het arrondissement Brielle, 1813-1815
De onder-prefect vormde de schakel tussen de prefect en de gemeentebesturen c.q. de maires in zijn arrondissement. Zijn bemiddeling, advies, goedkeuring, instructie etc. was vereist bij vrijwel elk facet van het bestuur, het financieel beheer, de regeling en bevordering van het sociaal, economische en maatschappelijk leven. Hij werd bijgestaan door de raad van het arrondissement. Het archief bestaat uit de deel-archieven van de onderprefect, van zijn rechtsopvolger de districtscommissaris, en van de raad van het arrondissement. Het bevat o.a. (agenda's van) ingekomen stukken en kopieboeken van uitgaande brieven, notulen, registers betreffende de omslag van de grondbelasting. Verder zijn de stukken rubrieksgewijs geordend met uiteenlopende rubrieken als bestuur, justitie, militaire zaken, onderwijs en volksgezondheid.
Archiefvorming
Geschiedenis van de archiefvormer
Bestuurlijke organisatie en grondgebied
Bij de inlijving van het koninkrijk Holland in het Franse keizerrijk werd het vierde kwartier Goeree en Overflakkee van het departement Maasland voortgezet als arrondissement Flakkee met de hoofdplaats Sommelsdijk. Dit arrondissement werd bij Keizerlijk decreet van 21 oktober 1811 vermeerderd met de eilanden Voorne en Putten, die eerder deel hadden uitgemaakt van het arrondissement Rotterdam. Daarmee ontstond het arrondissement Brielle. Bernard Hendrik Alexander Besier (1783-1829), tevoren kwartierdrost en auditeur van de koning
Koninklijk decreet, 8 september 1809.
, bleef aan met de nieuwe titel van onder-prefect van Flakkee. Eerst op 27 juni 1811 werd hij bij Keizerlijk decreet als zodanig benoemd, waarna hij op 11 augustus nadien de eed aflegde
Archief prefectuur, inv.nr. 251, fo. 40.
, Tot het eind van de Franse periode bleef hij in functie. Na de aftocht van de Fransen in november 1813 werd J.M. Heeneman, die eerder maire van Brielle was, bij besluit van het Algemeen bestuur van 28 november 1813, nr. 26, tot districtscommissaris benoemd
Archief Staatssecretarie. inv.nr. 1.
. Het centrale bestuur ging in de loop van het volgende jaar over tot opheffing van het bestuur van de provincies zoals dat van Napoleon was geërfd. Bij Koninklijk Besluit van 6 september 1814, nr. 38, werd bepaald, dat de functie van districtscommissaris per 31 december 1814 zou worden opgeheven. Bij Koninklijk Besluit van 26 december 1814, nr. 51, werd bepaald, dat opheffing zou worden uitgesteld tot 1 maart 1815, waarmee inderdaad een einde kwam aan het bestuur uit de Franse tijd.
Taken
De onder-prefect was de schakel tussen de prefect en de gemeenten van het arrondissement. Als zodanig was hij hem verantwoording schuldig voor de uitvoering van het bestuur. De taken waren die, welke de prefect hem opdroeg. Zo werd de onderprefect ingeschakeld bij de invoering van de Franse conscriptie, het belastingstelsel en de invoering van de Franse rechterlijke organisatie. Een uitgebreid overzicht van de bemoeienissen van de onder-prefect treft men aan in de bijlage. De onder-prefect werd bijgestaan door een raad van het arrondissement, waaraan de volgende taken waren opgedragen: 1. het omslaan van de directe belastingen over de gemeenten van het arrondissement; 2. het geven van adviezen over aanvragen om ontheffing van belastingen, waarover de algemene raad van de prefectuur besliste; 3. het afhoren van de jaarlijkse rekening van de onder-prefect over het gebruik van de opcenten, bestemd voor de uitgaven van het arrondissement; 4. de prefect berichten over de staat en de behoeften van het arrondissement. De elf leden van de raad vergaderden slechts als het nodig was, per jaar maximaal vijftien dagen.
Geschiedenis van het archiefbeheer
Archiefvorming
Voor de vorming van zijn archief paste de onder-prefect van meet af aan het Franse agendastelsel toe. De ingekomen stukken ontvingen het nummer van binnenkomst van de agenda. Het werd bij deze stukken linksboven genoteerd met de datum van inkomst. De agenda van 1811 ontbreekt echter, zodat een en ander slechts van de ingekomen stukken kan worden afgeleid. Wanneer de agenda's vanaf 1812 wel aanwezig zijn, blijken zij wat rommelig te zijn gehouden. Inschrijving is niet altijd chronologisch noch ook consequent numeriek. Voorts ging men in 1813 over op een gerubriceerde agenda, waar geen index bijgevoegd werd. Het aantal niet geregistreerde ingekomen stukken was tenslotte tamelijk hoog.
Geschiedenis van het archief en eerdere bewerkingen
Over plaatsing en ordening van het archief in zijn tijd van ontstaan is niets bekend. Bij de opheffing van de functie van districtscommissaris bij Koninklijk Besluit van 26 december 1814, nr. 51, werd onder meer bepaald, dat het archief van hem en zijn voorganger moest worden overgedragen aan de gouverneur. In 1821 bevond het zich in wanorde in de griffie van het Provinciaal Bestuur van Zuid-Holland, waar commies-archivist J.F.P. Grim het samen met dat van de prefect c.s. ordende. Waarschijnlijk niet lang daarna werd het samen met de archieven van de andere onderprefecten overgedragen aan het Rijksarchief, waar het in 1860 in ieder geval aanwezig was. Het werd alweer samen met het archief van prefect en onder-prefecten van een lijst voorzien door J.H. Hingman en J.J. Feijlbrief, in 1945 gevolgd door een al even summiere inventaris van J.L. van der Gouw.
De verwerving van het archief
Het archief is bij Koninklijk Besluit of ministeriële beschikking overgebracht.
Inhoud en structuur van het archief
3.02
Ordening van het archief
Zoals boven uiteengezet, is in het archief van de onder-prefect het seriestelsel toegepast. Een aparte serie besluiten kent het archief niet, deze zijn opgenomen in de kopieboeken van uitgaande brieven aan de maires. Voor het overige zijn de series op gelijke wijze ingericht als die van de prefect. Aan te tekenen valt nog, dat op de kopieboeken van uitgaande brieven geen indices aanwezig zijn, hetgeen het zoeken danig bemoeilijkt. De administratie en daarmee het onderzoek werd na de aftocht van de Fransen niet veranderd.
Aanwijzingen voor de gebruiker
Openbaarheidsbeperkingen
Volledig openbaar.
Materiële beperkingen
Andere toegang
Op de 'Registres civiques' van Zuid-Holland (inventarisnummer 48) is een digitale index beschikbaar.
Aanvraaginstructie
Openbare archiefstukken kunnen online worden aangevraagd en gereserveerd. U kunt dit ook via de terminals in de studiezaal van het Nationaal Archief doen. Om te kunnen reserveren dient u de volgende stappen te volgen:
U maakt een profiel aan op www.gahetna.nl, en logt vervolgens in
Via de archiefinventaris (alleen de beschrijvingen met rode nummers) selecteert u het gewenste archiefstuk door op de knop 'Reserveren' te klikken
In het volgende scherm geeft u aan op welke dag u het archiefstuk wilt inzien
Indien u zich bevindt in de studiezaal en een tafelnummer heeft ontvangen kunt u dit nummer vermelden. Als u geen tafelnummer heeft kunt u tafelnummer 777 laten staan
Vervolgens bevestigt u uw reservering door deze te versturen.
Verwant materiaal
Beschikbaarheid van kopieën
Verwante archieven
Mocht men bij de onder-prefect niet verder kunnen met het onderzoek, dan zijn er twee mogelijkheden om elders verder te gaan. De eerste is het archief van de Prefect en de Commissaris-generaal van het Departement van de Monden van de Maas, 1811-1815 (3.02.09), de tweede de archieven van de diverse gemeenten in het ambtsgebied van deze onder-prefect.
Voor nader onderzoek over de periode na de Franse aftocht kan men zich wenden tot de gemeenten en de commissaris-generaal en toen deze per 1 mei 1814 verdween rechtstreeks tot het Provinciaal bestuur van Zuid-Holland.
Bijlagen
Concordantie van oude nummers naar nieuwe inventarisnummers
1150 13
1151 14
1152 237
1153 238
1154 40
1155 15
1156 16
1157 17
1158 18
1159 19
1160 239
1161 39
1162 41
1163-1164 opgeheven
1165-1174 1-12
1175-1179 232-236
1180 231
1181 65, 72
1182 78
1183 65, 72
1184 69
1185 77
1186 28
1187 29
1188 93
1189 26
1190 155
1191 156
1192 157
1193 158-160
1194 154
1195 177
1196 178
1197 179
1198 142
1199 175
1200 268, 269
1201 270, 271, 274
1202 48
Index op de gerubriceerde agenda, inv.nr. 14.
Administration 1
Conscription
Accidents
Agriculture
Assemblée Nationale 3
Batteries mobiles
Biens communaux 5
Bienfaisance 6
Budget 7
Bulletin des lois 8
Caisse centrale 9
Cantonnement & casernement 10
Canonniers Garde Côte 11
Chasse & pèche
Cimetière & inhumation
Circonscription communale 14
Comptabilité des communes 15
Conscription 16
Conseil de l'arrondissement
Conscription 17
Conservation des hypothèques 18
Contributions directes 19
Cultes 20
Délits & accidents 21
Douanes 22
Droits réunis 23
Eaux et forêts 24
Enrôlement volontaire 25
Epidémies 26
Etat civil 27
Fabriques 28
Fêtes publiques 29
Finances 30
Foires 31
Garde nationale & Garde d'honneur 32
Garde champêtre 33
Gendarme 34
Garde champêtre 35
Guerre 35
Hospices 36
Honneurs civils & militairies 37
Industrie nationale 38
Inscription maritime 39
Instruction publique 40
Justice de paix
Instruction publique
Loterie 42
Marine 43
Mendicité 44
Mercuriales
Métiers & professions 46
Octrois 47
Passages d'eau 48
Passeports 49
Patentes 50
Poids & mesures 51
Police 52
Ponts & chaussées 53
Population 54
Poste aux lettres 55
Prisons 56
Rémunération publique 57
Sciences & arts 58
Spectacles 59
Timbre & enregistrement 60
Travaux publics 61
Tribunal de premier instance 62
Vaccine 63
Jury médical
Dons patriotiques
Douanes
Guerre
Garde nationale
Beschrijving van de series en archiefbestanddelen
- Archief van de onder-prefect van het arrondissement Flakkee, later Brielle, (1794) 1811 - 1813 (1814), A.
  - Algemeen, A.1
    - Ingekomen stukken, 1812 - 1813; 1-12; 12 pakken
      - 1812 jan - mrt, nrs. 2 - 416, 1
      - 1812 apr - mei, nrs. 418 - 797, 2
      - 1812 jun - jul, nrs. 802 - 1196, 3
      - 1812 aug - sep, nrs. 1203 - 1598, 4
      - 1812 okt - nov, nrs. 1606 - 1960, 5
      - 1812 dec, nrs. 1962 - 2120, 6
      - 1813 jan, nrs. 9 - 183, 7
      - 1813 feb - apr, nrs. 186 - 719, 8
      - 1813 mei - jun, nrs. 724 - 981, 9
      - 1813 jul, nrs. 992 - 1182, 10
      - 1813 aug - sep, nrs. 1184 - 1602, 11
      - 1813 okt - nov, nrs. 1605 - 1993, 12
    - Agenda van ingekomen stukken, 1812; 13; 1 deel
    - Gerubriceerde agenda van ingekomen stukken, 1813; 14; 1 deel
      Voor een index op deze agenda: zie bijlage 'Index op de gerubriceerde agenda, inv.nr. 14'.
    - Kopieboeken van uitgaande brieven, 1811; 15-17; 3 delen
      - Aan de prefect, 1811 feb - dec, 15
      - Aan de maires, 1811 mrt - dec, 16
      - Aan andere autoriteiten, 1811 apr - dec, 17
    - Kopieboeken van uitgaande brieven, 1812 - 1813; 18-19; 2 delen
      - 1812 jan - okt 6, 18
      - 1812 okt 7 - 1813 jun 10, 19
  - Bijzonder, A.2
    - Belastingen, A.
      - Stukken betreffende de tien hoogst aangeslagen landeigenaren in de gemeenten, 1811; 20; 1 omslag
      - Brieven van de prefect betreffende de wijze, waarop instellingen van weldadigheid vrijdom van belasting kunnen aanvragen, 1811; 21; 2 stukken
      - Stukken betreffende achterstallige betalingen van gemeenten inzake de grondbelasting vóór 1811 aan de centrale kas, 1812; 22; 1 omslag
      - Stukken betreffende het aanleggen van een register van verhuurde en verkochte landen, 1812; 23; 1 omslag
      - Brieven betreffende vertraging bij de opmaak van kadastrale registers voor de grondbelasting, 1812; 24; 1 omslag
      - Brieven van maires betreffende overmaking van de 100e, 20e, 15e en 10e penning van de gemeentelijke inkomsten over 1811 aan de centrale kas, 1812; 25; 5 stukken
      - Stukken betreffende bezwaren van diverse personen tegen aanslagen in de belasting, 1812 - 1813; 26; 1 omslag
      - Processen-verbaal van overdracht door maires van belastingkohieren aan de ontvanger der directe belastingen; met bijlage, 1812 - 1813; 27; 1 omslag
      - Register van ontvangen belastingen door de particuliere ontvanger van het arrondissement Brielle, 1812 - 1814; 28; 1 deel
      - Staten van oninbare belastingen, 1813; 29; 1 pak
      - Staten van grondoppervlakten van de gemeenten, 1813; 30; 1 omslag
      - Stukken betreffende de overdracht van de staten van de patenten, 1813; 31; 1 omslag
      - Processen-verbaal betreffende overdracht van de registers van belasting op vee, 1813; 32; 2 stukken
      - Reglementen van de gemeente Middelharnis wegens de heffing op gezouten en ongezouten vis; met bijlagen, 1813; 33; 3 katernen en 2 stukken
      - Stukken betreffende de in 1808 door koning Lodewijk Napoleon opgelegde omslag van ƒ 3.000.000,-, 1813; 34; 1 omslag
    - Bestuur, B.
      - Akten van overdracht door de onder-prefect van Rotterdam van archief betreffende gemeenten, die bij decreet gevoegd zijn bij het arrondissement Brielle; met bijlagen, 1811; 35; 5 stukken
      - Brief van de prefect betreffende vrijdom van tol voor ambtenaren, 1811; 36; 1 stuk
      - Brieven van de prefect betreffende toevoeging van boden aan het ambtelijk apparaat, 1811; 37; 2 stukken
      - Brieven van de prefect betreffende het instellen van de arrondissementsraad, 1811; 38; 5 stukken
      - Registers van processen-verbaal van eedsaflegging door ambtenaren en bestuurders, van financiële zaken en van akten van remplacering, 1811 - 1813; 39-41; 2 delen, 1 band en 2 stukken
        - 1811 apr 9 - okt 19, 39; 1 deel
        - 1812 aug 18 - nov 9, 40
        - 1812 jan 23 - 1813 nov 14, 41; 1 deel en 2 stukken
      - Stukken betreffende de levering van drukwerk voor de administratie, 1811 en 1813; 42; 1 katern en 2 stukken
      - Brieven van de generale ontvanger betreffende opzending van waardepapieren, 1811 - 1813; 43; 1 omslag
      - Brief van de prefect betreffende de wenselijkheid van een gebouw voor de onder-prefectuur, 1813; 44; 1 stuk
      - Brief van de maire van Rockanje betreffende zijn deelname aan het kiescollege van het arrondissement, 1813; 45; 1 stuk
    - Bevolking en vertegenwoordiging, C.
      - "Carte civique", uittreksel uit het bevolkingsregister van Sommelsdijk betreffende de sous-prefect, 1811; 46; 1 stuk
      - Stukken betreffende het uitgeven van binnen- en buitenlandse paspoorten, 1811 - 1813; 47; 1 omslag
      - "Registre civique", register van kiesgerechtigden; met bijlagen, 1812-1813, 1811; 48; 1 deel en 4 stukken
        Op de 'Registres civiques' van Zuid-Holland is een digitale index beschikbaar.
      - "Listes civiques", lijsten van stemgerechtigden; met bijlagen, 1811 en 1813, 49; 1 omslag
      - Bevolkingsstaten met vermelding van de spreiding van de inwoners over de gemeenten; met bijlagen, 1812; 50; 1 omslag
      - Brief van de maire van Spijkenisse betreffende de afwezigheid van Joden in zijn gemeente, 1812; 51; 1 stuk
      - Brief van de vrederechter van Sommelsdijk betreffende de aangifte van een kind, 1812; 52; 1 stuk
      - Stukken betreffende het aannemen van een nieuwe familienaam, 1812; 53; 1 omslag
      - Staten van geboorten, huwelijken en overlijden in de gemeenten, 1813; 54; 1 pak
    - Domeinen, D.
      - Proces-verbaal van de verkoop door de onder-prefect van domeinen te Ouddorp en Zwartewaal, z.j.; 55; 1 katern
    - Gemeenten, E.
      - Bestuur, 1.
        - Agenda's van ingekomen stukken bij de gemeenten Herkingen en Ouddorp; met bijlagen, 1811, 1810; 56; 2 katernen en 2 stukken
        - Brief van de maire van St. Adolfsland betreffende toezending van inventarissen van de rechterlijke registers, 1811; 57; 1 stuk
        - Brief van de prefect betreffende inlichtingen van de maires over meubels in staatsbezit, 1811; 58; 1 stuk
        - Stukken betreffende bossen, jachtgrond en tiendrecht, behorend aan gemeenten, 1811 - 1812; 59; 1 omslag
        - Staten van kandidaten voor de functie van maire en adjunct-maire, 1811 - 1813; 60; 1 pak
        - Processen-verbaal van de benoeming van maires en gemeenteraadsleden, 1811 - 1813; 61; 1 omslag
        - Stukken betreffende de voordracht en benoeming van gemeenteraadsleden, 1811 - 1813; 62; 1 omslag
        - Stukken betreffende bij de administratie benodigde zegels, stempels en drukwerk, 1811 - 1813; 63; 1 omslag
        - Staat van gemeentebestuurders van Goedereede, 1812; 64; 1 stuk
        - Staten van maires en hun plaatsvervangers, 1812; 65; 1 omslag
        - Brieven van maires betreffende kandidaten voor de functie van ontvanger der directe belastingen voor 1813, 1812; 66; 1 omslag
        - Brieven van de maire van Brielle betreffende verkopers van loten van de "Loterie Hollandaisë; met bijlagen, 1813; 67; 1 omslag
      - Financiën, 2.
        - Rekeningen van de gemeenten over 1805 - 1811; met bijlagen, 1794-1811, 1810 - 1813; 68-69; 2 pakken
          - Abbenbroek - Middelharnis, 68
          - Nieuwe Tonge - Zuidland, 69
        - Begrotingen van gemeenten van het arrondissement Brielle, 1811; 70; 1 band
        - Brieven betreffende toezending en wijziging van de gemeentebegrotingen over 1811 - 1814, 1811 en 1813; 71; 9 stukken
        - Staten van inkomsten en uitgaven der gemeenten, 1811 - 1813; 72; 1 pak
        - Processen-verbaal, opgemaakt door de maires, houdende de stand van de gemeentekas; met bijlagen, 1811 - 1813; 73; 1 pak
        - Stukken betreffende het saneren van de schulden van de gemeenten Goedereede, Oude Tonge en Stellendam, 1812; 74; 1 omslag
        - Stukken betreffende het aanbesteden van de verpachting van huisvuil, 1812; 75; 1 katern en 8 stukken
        - Circulaires van de prefect betreffende gemeentebegrotingen, die hoger zijn dan 10.000 frank, 1812 - 1813; 76; 2 stukken
        - Gemeentebegrotingen van het jaar 1814; met bijlagen, 1812 - 1813, 77; 1 pak
        - Register van controle van gemeentekassen, 1813; 78; 1 decl
        - Staten van consumptie van vlees over 1809 - 1812 in gemeenten, waar geen octrooi wordt geheven, 1813; 79; 1 omslag
    - Handel en nijverheid, F.
      - Keizerlijk decreet betreffende een vinding van machinale verwerking van vlas; met bijlage, 1811, 1810; 80; 1 katern en 1 stuk
      - Staten van kroegen, herbergen en café's; met bijlage, 1811; 81; 1 omslag
      - Brief van de prefect betreffende zending van een staat van makelaars en wisselaars, 1811; 82; 1 stuk
      - Stukken betreffende een overzicht van de gilden en de gilde-reglementen, 1811; 83; 3 stukken
      - Brieven van de prefect betreffende het toezicht op drukkers, lettergieters en boekverkopers; met bijlagen, 1810 - 1811, 84; 8 stukken
      - Staten van juweliers, goud- en zilversmeden en handelaren in edele metalen; met bijlagen, 1811; 85; 1 omslag
      - Brieven betreffende inbeslagneming van verboden handelswaar, 1811; 86; 2 stukken
      - Brief van de prefect betreffende toedeling van de profijten van de markt, 1811; 87; 1 stuk
      - Staten van de verwerking van meekrap, 1811; 88; 1 pak
      - Stukken betreffende de verschillende maten en gewichten, die bij de gemeenten in gebruik zijn, 1811 - 1812; 89; 1 omslag
      - Staten van jaarmarkten en kermissen, 1811 - 1813; 90; 1 omslag
      - Stukken betreffende het verkrijgen van exportvergunningen van granen, 1812; 91; 1 omslag
      - Staten van de prijs van levensmiddelen en brandstof op de markt van Brielle; met bijlagen, 1812 - 1813; 92; 1 pak
      - Register van vrijgeleiden voor particulieren voor vervoer van levensmiddelen, 1812 - 1813; 93; 1 band
    - Justitie, G.
      - Gevangenissen, 1.
        - Stukken betreffende de organisatie van de gevangenissen, 1811; 94; 1 omslag
        - Brieven betreffende reparaties aan gevangenissen, 1811; 95; 7 stukken
        - Stukken betreffende aanstelling en betaling van bewakers, 1811; 96; 1 omslag
        - Brieven betreffende de ontsnapping van gevangenen, 1811; 97; 4 stukken
        - Staten van aantallen gevangenen; met aanschrijvingen van de prefect, 1811 - 1813; 98; 1 pak
        - Staten van aantallen gevangenen en gedane onderhoudsuitgaven; met bijlagen, 1811 - 1813; 99; 1 omslag
        - Rapporten van bewakers betreffende gevangennemingen, 1812 - 1813; 100; 1 pak
      - Rechterlijke instanties, 2.
        - Stukken betreffende de organisatie en administratie van de rechtbanken, 1810 - 1811; 101; 1 omslag
        - Stukken betreffende de huisvesting van de rechtbanken, 1811; 102; 1 omslag
        - Stukken betreffende het uitgeven van zegels ten behoeve van de rechtbanken van eerste aanleg en de vredegerechten, 1811; 103; 3 stukken
        - Staten van notarissen, 1811; 104; 6 stukken
        - Akte van aanstelling door de vrederechter van Goedereede van B.J. Rumph tot griffier; met bijlage, 1811; 105; 2 stukken
        - Brieven betreffende kosten, gemaakt voor de rechtspraak, 1811; 106; 4 stukken
        - Brief van de prefect betreffende de rechterlijke indeling, 1811; 107; 1 stuk
        - Brief van de prefect betreffende de benoeming der griffiers van de rechtbanken van eerste aanleg tot tijdelijk hypotheekbewaarder, 1811; 108; 1 stuk
        - Stukken betreffende de opdrachten van betaling van tractementen aan de griffiers en rechters, 1811 - 1812; 109; 1 omslag
        - Extracten van vonnissen van de rechtbanken van eerste aanleg van Brielle en Sommelsdijk; met bijlage, 1811 en 1813; 110; 5 stukken
        - Stukken betreffende de benoeming van gemeentesecretarissen tot griffier van de rechtbanken van enkele politie, 1812 - 1813; 111; 1 omslag
        - Staten van misdrijven en vonnissen van de rechter van enkele politie, 1812 - 1813; 112; 1 pak
        - Staten van aantallen door de vrederechter behandelde zaken; met bijlage, 1813; 113; 9 stukken
    - Kerkelijke zaken, H.
      - Staten van kerkelijke gezindten, hun leden en predikanten en pastoors; met bijlage, 1811; 114; 1 omslag
      - Stukken betreffende de voorgenomen bouw van een R.K. kerk te Sommelsdijk, 1811; 115; 4 stukken
      - Brieven betreffende aanstelling en afzetting van predikanten, 1811 en 1813; 116; 8 stukken
      - Rekeningen van de diakonie van Spijkenisse over 1807 - 1812, 117; 2 katernen en 2 stukken
      - Stukken betreffende de betaling van predikanten door kerkelijke gemeenten, 1813; 118; 1 omslag
    - Landbouw en visserij, I.
      - Brieven van de prefect met aanmaningen om inlichtingen te geven over de opbrengst van de oogst van 1811, 119; 5 stukken
      - Brieven van maires betreffende de oppervlakte bouwland, dat ingezaaid is met vlas, en de prijs daarvan, 1811; 120; 1 omslag
      - Staten van de oogst van vlas en hennep; met bijlagen, 1811; 121; 1 omslag
      - Brief van de prefect betreffende toezending van de Code rural, 1811; 122; 1 stuk
      - Stukken betreffende de teelt van beetwortelen en de fabricage van suiker daaruit, 1811 - 1812; 123; 1 pak
      - Stukken betreffende de teelt van pastel of weede en meekrap, 1811 - 1812; 124; 5 stukken
      - Stukken betreffende inlichtingen over binnen- en buitendijkse visserij, 1811 - 1812; 125; 1 omslag
      - Staten van aantallen schapen; met bijlagen, 1811 en 1813; 126; 1 omslag
      - Staten van aantallen trek-, koets- en rijpaarden, 1812; 127; 1 omslag
      - Brief van de maire van Goedereede betreffende een besmettelijke ziekte onder paarden, 1812; 128; 1 stuk
      - Staten van landbouwgronden in de gemeenten, die geschikt zijn voor de verbouw van voer voor paarden, 1812; 129; 1 omslag
      - Staten van biggen en varkens, 1812; 130; 1 omslag
      - Staten van dierenartsen; met bijlagen, 1812 - 1813; 131; 1 omslag
      - Staten van de oogst van graan, 1813; 132; 1 omslag